臺灣臺北地方法院刑事判決　　　　　　　　　　　　九十三年度簡上字第二一七號
　　上　訴　人　臺灣臺北地方法院檢察署檢察官
　　被　　　告　甲○○
右列上訴人因被告違反槍砲彈藥刀械管制條例案件，不服本院簡易庭於中華民國九十
三年六月三十日所為九十三年度簡字第一四八九號第一審判決（聲請簡易判決處刑案
號：九十二年度偵字第一七二九七號），提起上訴，本院合議庭為第二審判決如左：
　　理　　由
上訴駁回。
　　事　　實
一、甲○○明知未經許可不得持有子彈，於民國八十九年底起至九十年初間某日，在
　　其所經營位於臺北縣新莊市○○路某處之泡沫紅茶店內拾獲姓名年籍不詳成年人
　　所棄置口徑九公釐制式子彈一顆後，竟基於持有之故意，未經許可，將上開子彈
　　攜回其位於臺北市○○路○段一五七號五樓住處以持有，嗣於九十一年一月十五
　　日下午二時許，為臺北縣警察局新莊分局警員持搜索票搜索甲○○上址住處而扣
　　得上開子彈一顆。
二、案經臺北縣警察局新莊分局報請臺灣板橋地方法院檢察署檢察官呈請臺灣高等法
　　院檢察署檢察長令轉臺灣臺北地方法院檢察署檢察官聲請簡易判決處刑。
　　理　　由
一、上開犯罪事實，業據被告甲○○於警詢、偵查、原審及本院審理中坦白承認，核
　　與證人尤晨光、陳仁德警詢中證述情節相符，扣案之子彈一顆，經送內政部警政
　　署刑事警察局鑑定，為口徑九公釐之制式子彈，彈頭外部及彈殼均為銅質，彈底
　　標記為「ＡＣＰ９６９㎜」，認具殺傷力，亦有該局九十一年一月三十日所發九
　　十一年刑鑑字第一五八六二號函在卷可參，並有扣案子彈一顆之照片一紙在卷可
　　資佐證，足認被告自白核與事實相符，本件事證業已明確，被告犯行堪以認定。
二、查扣案之子彈為槍砲彈藥刀械管制條例第四條第一項第二款所稱之子彈，已如前
　　述，依據同條例第五條之規定，非經主管機關許可不得持有，被告未經主管機關
　　許可持有上開子彈，核被告所為係犯槍砲彈藥刀械管制條例第十二條第四項之未
　　經許可持有子彈罪。而扣案之口徑九公釐制式子彈一顆，為非經主管機關許可不
　　得持有之物，屬違禁物，爰依刑法第三十八條第一項第一款之規定宣告沒收。
三、本案原審於審酌一切情狀後，依刑事訴訟法第四百四十九條第一項、第三項、第
　　四百五十條第一項、第四百五十四條第二項，槍砲彈藥刀械管制條例第十二條第
　　四項、刑法第十一條前段、第四十一條第一項前段、第四十二條第二項、第七十
　　四條第一款、第三十八條第一項第一款、罰金罰鍰提高標準條例第二條，現行法
　　規所定貨幣單位折算新臺幣條例第二條之規定，就被告所犯未經許可持有子彈罪
　　，量處有期徒刑三月，併科罰金新臺幣一萬元，且分就有期徒刑及罰金部分為易
　　科罰金及易服勞役折算標準之諭知，並為緩刑二年之宣告，原審除就被告拾獲開
　　始未經許可持有子彈之時間應更正為八十九年底起至九十年初間某日外，其餘認
　　事用法均屬正確，量刑亦屬妥適。公訴人提起上訴，上訴意旨雖以量刑過輕請求
　　撤銷原審判決，然觀諸卷附之臺灣高等法院被告全國前案紀錄表，被告並無前科
　　，且被告於警詢、偵查、原審及本院審理中均坦白承認犯行，表示悔意，犯後態
　　度良好，是原審審酌一切情事後量刑如上所述，並無任何過輕之處，堪認已足收
　　刑罰警惕及教化之效，是上訴意旨認量刑過輕而指摘原判決不當，並無理由。從
　　而本件檢察官上訴意旨所指原審違誤之處，經核並無理由，其上訴自應予駁回。
據上論斷，應依刑事訴訟法第四百五十五條之一第一項、第三項、第三百六十八條，
判決如主文。
本案經檢察官方伯勳到庭執行職務
中　　　華　　　民　　　國　　九十三　　年　　　九　　　月　　 十六 　　日
                              臺灣臺北地方法院刑事第一庭
                                  審判長法  官    陳興邦
                                        法  官    劉亭柏
                                        法  官    唐于智
右正本證明與原本無異。
不得上訴。
                                        書記官    陳俐妙
中　　　華　　　民　　　國　　九十三　　年　　　九　　　月　　 十六 　　日
